【裁判字號】    99,易,85
【裁判日期】    990608
【裁判案由】    竊盜
【裁判全文】
臺灣基隆地方法院刑事判決                99年度易字第85號
公  訴  人  臺灣基隆地方法院檢察署檢察官
被      告  丁○○
被      告  甲○○
上列被告因竊盜案件，經檢察官提起公訴（98年度偵字第4555號
），被告於準備程序中就被訴事實為有罪之陳述，本院裁定進行
簡式審判程序，判決如下：
    主  文
丁○○、甲○○結夥三人以上竊盜，均累犯，各處有期徒刑柒月
。
    事  實
一、丁○○曾因竊盜、侵入住宅案件，經臺灣花蓮地方法院以94
    年度易字第195 號判決判處有期徒刑1 年4 月、3 月，應執
    行有期徒刑1 年6 月確定；復因施用毒品案件，經同院以94
    年度易字第323 號判決判處有期徒刑7 月確定；該院再以95
    年度聲字第94號裁定，就前述三罪定應執行有期徒刑2 年確
    定，於民國96年4 月30日執行完畢。甲○○曾因竊盜案件，
    經臺灣桃園地方法院以96年度審易字第267 號判決判處有期
    徒刑6 月確定，於98年2 月25日執行完畢。
二、丁○○、甲○○猶不知悔改，與丙○○（本院通緝中）於98
    年9 月11日凌晨，由丙○○駕駛車牌號碼EH－7975號自用小
    客車搭載丁○○與甲○○，欲共同前往基隆市八斗子某處，
    途中因上開小客車汽油即將耗盡，渠等竟共同基於意圖為自
    己不法所有之犯意聯絡，結夥三人，於同日凌晨3 時40分許
    ，行經臺北縣瑞芳鎮○○○○路瑞芳國中前時，見戊○○所
    有車牌號碼GX－0151號自用小客貨車停放該處且無人看管有
    機可乘，即由丙○○、甲○○二人把風，丁○○以自備之鑰
    匙開啟前揭小客貨車車門並發動車輛，渠等即以由丙○○、
    甲○○駕駛上開小客車在前、丁○○駕駛前揭小客貨車在後
    之方式，一同駛離該處。渠等駛至基隆市○○區○○路2 巷
    口，欲以水管吸取前揭小客貨車內之汽油至上開小客車內未
    果，惟渠等因發動前揭小客貨車由前述原停放地點駛至前述
    巷口，仍因此耗損該車車內之汽油2 公升（價值新臺幣60元
    ），而以此方式共同竊取2 公升汽油得手。渠等將前揭小客
    貨車棄置在前述巷口後，旋共同逃逸。嗣因戊○○報警處理
    ，為警循線查獲上情。
三、案經臺北縣政府警察局瑞芳分局報請臺灣基隆地方法院檢察
    署檢察官偵查起訴。
    理  由
一、被告丁○○及甲○○所犯為死刑、無期徒刑、最輕本刑3 年
    以上有期徒刑以外之罪，亦非屬高等法院管轄之第一審案件
    ，渠等於準備程序進行中，先就被訴事實為有罪之陳述，經
    告知簡式審判程序之旨，並聽取檢察官、被告之意見後，本
    院依刑事訴訟法第273 條之1 第1 項裁定進行簡式審判程序
    ，是本案之證據調查，依同法第273 條之2 規定，不受同法
    第159 條第1 項、第161 條之2 、第161 條之3 、第163 條
    之1 ，及第164 條至第170 條所規定證據能力認定及調查方
    式之限制，合先敘明。
二、上揭犯罪事實，業據被告二人於本院準備程序及審判程序中
    自白承認，且經證人即被害人戊○○、共同被告丙○○於警
    詢中證述綦詳，並有贓物認領保管單1 張、現場照片3 張在
    卷可稽，足徵被告二人上開具任意性之自白確與事實相符，
    堪可採信。渠等原本目的雖係欲抽取前揭小客貨車內之汽油
    灌入渠等共同使用之上開小客車內，因而將前揭小客貨車以
    發動駛離之方式移至偏僻之水源路2 巷口，然車輛於發動後
    行駛於路上，勢須同時消耗車體內之汽油，此為公眾週知之
    事實，亦為渠等所明知，則渠等以上開方式破壞證人戊○○
    對其車內汽油之持有支配關係，進而消耗前揭小客貨車內之
    汽油，導致證人戊○○受損，渠等所為自屬竊盜既遂。本案
    事證明確，被告二人之犯行均堪以認定。
三、核被告二人與丙○○所為，係犯刑法第321 條第1 項第4 款
    之結夥三人以上竊盜罪。按結夥三人以上竊盜罪之各結夥人
    ，應就全部犯罪結果負責任，自應援引刑法第28條之規定辦
    理（最高法院51年台上字第1816號判例意旨參照）。被告二
    人與丙○○間互有犯意聯絡及行為分擔，均為共同正犯。被
    告二人各有如事實欄所載之有期徒刑執行完畢情形，有臺灣
    高等法院被告前案紀錄表附卷足憑，其等於受有期徒刑執行
    完畢後5 年內，故意再犯本件有期徒刑以上之罪，均為累犯
    ，各應依刑法第47條第1 項規定加重其刑。爰審酌被告二人
    之素行均不佳，有前述前案紀錄表可佐，均因貪圖小利，竟
    不思循正當途徑獲取生活所需，法紀觀念顯有偏差，惟其等
    教育程度均為國中畢業，犯後均坦承犯行，態度良好，暨被
    害人所受損害尚屬輕微等一切情狀，分別量處如主文所示之
    刑，以資懲儆。
四、至被告丙○○部分，俟通緝到案後另行審結，附此敘明。
據上論斷，應依刑事訴訟法第273 條之1 第1 項、第299 條第 1
項前段，刑法第321 條第1 項第4 款、第28條、第47條第1 項，
判決如主文。
本案經檢察官乙○○到庭執行職務。
中    華    民    國    99    年    6     月    8     日
                  刑事第二庭  法  官  張婷妮
以上正本證明與原本無異。
如不服本判決應於收受送達後10日內向本院提出上訴書狀，並應
敘述具體理由；其未敘述上訴理由者，應於上訴期間屆滿後20日
內向本院補提理由書(均須按他造當事人之人數附繕本)「切勿逕
送上級法院」。
中    華    民    國    99    年    6     月    8     日
                              書記官  洪佳如
附錄本案論罪科刑法條
中華民國刑法第321條第1項第4款
犯竊盜罪而有左列情形之一者，處6 月以上、5 年以下有期徒刑
：
四、結夥三人以上而犯之者。

司法院資訊處製作；財團法人民間司法改革基金會備份。
